臺灣臺北地方法院刑事附帶民事訴訟判決
110年度重附民字第88號
原      告  周子雲

訴訟代理人  尹良律師
            陳建豪律師
被      告  吳佩蓉
            劉文和
            楊宥宏

            陶俞廷
            陳生宙

            段盛治



            方世文

上列當事人間因本院110年度訴字第726號違反槍砲彈藥刀械管制
條例等案件，原告提起附帶民事訴訟，本院判決如下：
    主  文
原告之訴及假執行之聲請均駁回。
    事  實
一、原告請求及聲明詳如附件。
二、被告未為任何聲明或陳述，亦未提出任何書狀。
    理  由
一、按因犯罪而受損害之人，於刑事訴訟程序得附帶提起民事訴
    訟，對於被告及依民法負賠償責任之人，請求回復其損害；
    刑事訴訟諭知無罪、免訴或不受理之判決者，對於附帶民事
    訴訟部份應以判決駁回原告之訴，刑事訴訟法第487條第1項
    、第503條第1項前段分別定有明文。經查：本件原告周子雲
    對被告吳佩蓉、劉文和所提如附件所示之附帶民事訴訟案件
    ，業經本院於民國111年2月14日以110年度訴字第726號判決
    被告吳佩蓉、劉文和無罪在案，依據首揭說明，此部分原告
    之訴，自應予以駁回。
二、次按因犯罪而受損害之人，於刑事訴訟程序得附帶提起民事
    訴訟，對於被告及依民法負賠償責任之人，請求回復其損害
    ；法院認為原告之訴不合法者，應以判決駁回之，刑事訴訟
    法第487條第1項、第502條第1項定有明文。是依法得提起附
    帶民事訴訟者，應以被告所涉之犯罪業經檢察官提起公訴為
    其前提。經查，原告雖對被告楊宥宏、陶俞廷、陳生宙、段
    盛治、方世文（下稱楊宥宏等5人）提起附帶民事訴訟請求
    損害賠償，然本件檢察官於起訴書中關於原告遭詐欺取財部
    分之敘述，係載明於起訴書犯罪事實三、（三）1欄（見起
    訴書第16至19頁），涉及該次犯行之行為人並不包括被告楊
    宥宏等5人，可認檢察官就此部分並未起訴楊宥宏等5人，從
    而，原告主張被告楊宥宏等5人對其為詐欺取財犯行而提起
    本件附帶民事訴訟，於法自有未合，依據前揭規定及說明，
    原告起訴為不合法，應以判決駁回。
三、綜上，原告主張被告對其為詐欺取財犯行而對被告提起本件
    附帶民事訴訟，於法自有未合，應予駁回。又原告之訴既經
    駁回，其假執行之聲請亦失所依據，應併予駁回。
四、爰依刑事訴訟法第502條第1項前段、第503條第1項前段，判
    決如主文。　　
中　　華　　民　　國　　111 　年　　2 　　月　　14　　日
　　　　　　　　　刑事第十一庭  審判長法　官　鄧鈞豪
　　　　　　　　　                    法  官  林鈺珍　　
　　　　　　　　　                    法  官  趙德韻
以上正本證明與原本無異。
對於本判決如不服非對刑事判決上訴時不得上訴並應於送達後20
日內，向本院提出上訴狀。
　　　　　　　　　　　　　　　      　書記官　廖婉君
中　　華　　民　　國　　111 　年　　2 　　月　　14　　日